# 不良品问题请教

提问人：helenpqh 时间：2021-06-26 08:05:06
1 、某公司产品生产经过多个步骤，各个步骤生产出来的半成品先入半成品库（入库只做抽检，不做全检），下道工序生产领用上道工序半成品时，发现一些不良半成品，并将这些半成品进行报废处理，计入当期管理费用。每年此部分成本占营业成本的1%。请问：是否应该将这些不良半成品作为下道工序的材料成本计入当期生产成本比较合适？还是要调整上道产品入库时的成本（但是此方法会导致上道产品入库数量一直调整，不方便成本核算）？
2 、公司将产成品入库后，根据客户订单和发货指令将成品发给客户，客户收到货后检验发现不良，并将这部分不良成品退回给公司，公司收到这些不良品后入不良品仓，再补发良品给客户。公司收到这些不良品后计入不成品仓后，将不良品仓中的存货全部进行报废就管理费用（因为很难再对外销售），每年此部分报废金额占当期产品销售成本的0.5%。请问：是否应该对这些不良品全额计提存货跌价准备再进行报废？还是将这些不良品的成本作为当期销售收入对应的成本（即:成本包括良品和不良品的成本，但是收入只确认良品的收入）？还是作为营业外支出？

回答人：chenyiwei
1 、如果1%左右的不良率在当前生产技术下无法避免，且该比例较为稳定，则应将此类“正常”不良品的已发生成本由该道工序的合格产品承担，即调整上道产品入库时的单位成本。
2 、收回客户退回的不良品应按其可变现净值（可能为零）入账，重新发货的成本计入销售费用（质保费用）。不属于当期销售收入对应的成本。